臺灣臺北地方法院民事判決
110年度訴字第6344號
原      告  安泰商業銀行股份有限公司


法定代理人  丁予康  


訴訟代理人  凌素雯  
被      告  林宜貞  

上列當事人間請求清償借款事件，本院於民國110年11月4日言詞
辯論終結，判決如下：
    主      文
一、被告應給付原告新臺幣865,302元，及自民國96年1月11日起
    至清償日止，按週年利率12%計算之利息，暨自民國96年2月
    12日起至民國96年8月11日止，按週年利率1.2%，自民國96
    年8月12日起至民國96年11月11日止，按週年利率2.4%計算
    之違約金。
二、訴訟費用新臺幣9,470元由被告負擔。　　
    事實及理由
壹、程序方面：
    按當事人得以合意定第一審管轄法院，但以關於由一定法律
    關係而生之訴訟為限；前項合意，應以文書證之，民事訴訟
    法第24條定有明文。查，兩造約定以本院為第一審管轄法院
    ，有信用借款契約書「肆、其他共通約款」第20條約定可憑
    ，故本院自有管轄權，合先敘明。
貳、實體方面：
一、原告主張：被告於民國93年9月8日向原告借款新臺幣（下同
    ）120萬元，約定借款期間自93年10月4日起至98年10月4日
    止，利息前3期按週年利率3%固定計算，第4期起改按週年利
    率12%固定計算，自實際撥款日起，以每1個月為1期，自貸
    款撥付次月4日起償付，共分60期，依年金法按月平均攤還
    本息。並約定如遲延還本或付息時，逾期在6個月以內部分
    ，按前開約定利率10%，逾期超過6個月部分，按前開約定利
    率20%計付違約金，惟為配合金融監督管理委員會於102年11
    月18日公告，並自103年5月18日生效施行之「消費性無擔保
    貸款定型化契約應記載事項」第7條違約金之規定，故違約
    金請求以每次違約狀態最高連續收取期數9期為限制。詎被
    告僅繳納本息至96年1月10日，尚欠本金865,302元及利息、
    違約金未清償，依信用借款契約書「肆、其他共通約款」第
    6條第1款約定，被告已喪失期限利益，債務視為全部到期。
    為此，爰依消費借貸之法律關係，請求被告清償借款等語，
    並聲明：如主文所示。
二、被告則稱：我對於原告起訴狀上請求的金額沒有意見，但是
    我目前沒有錢還等語。
三、得心證之理由：
㈠、按當事人對於他造主張之事實，於言詞辯論時不爭執者，視
    同自認，民事訴訟法第280條第1項前段定有明定。本件原告
    主張上開事實，業據其提出與所述相符之信用借款契約書、
    放款當期交易明細表、試算表等件為證，且為被告所不爭執
    (見本院卷第29頁)，依前說明，原告之主張，堪信為真實。
㈡、次按，消費借貸之借用人應於約定期限內，返還與借用物種
    類、品質、數量相同之物，民法第478條前段定有明文。再
    按，遲延之債務，以支付金錢為標的者，債權人得請求依法
    定利率計算之遲延利息。但約定利率較高者，仍從其約定利
    率；當事人得約定債務人於債務不履行時，應支付違約金，
    民法第233條第1項、第250條第1項分別定有明文。被告向原
    告借款未依約清償，經全部視為到期，尚積欠如主文第1項
    所示之本金及利息、違約金迄未清償，揆依上揭規定，被告
    自應負清償責任。
㈢、綜上，原告依消費借貸之法律關係請求被告給付如主文第1項
    所示之本金及利息、違約金為有理由，應予准許。
四、本件訴訟費用額確定為第一審裁判費9,470元，爰依民事訴
    訟法第78條規定，由敗訴之被告負擔。　　
中　　華　　民　　國　　110 　年　　11　　月　　17　　日
                  民事第四庭    法  官  蕭涵勻
以上正本係照原本作成。
如對本判決上訴，須於判決送達後20日內向本院提出上訴狀。如
委任律師提起上訴者，應一併繳納上訴審裁判費。
中　　華　　民　　國　　110 　年　　11　　月　　17　　日
                                書記官  林立原